臺北高等行政法院判決
                                       100年度簡字第49號
原      告　七星爆竹股份有限公司
代　表　人　許云（董事長）
被      告　新竹縣政府
代　表　人　邱鏡淳（縣長）住同上
上列當事人間爆竹煙火管理條例事件，原告不服內政部中華民國
99年11月23日台內訴字第0990132308號（案號：0000000000）訴
願決定，提起行政訴訟，本院判決如下：
    主      文
原告之訴駁回。
訴訟費用由原告負擔。
　　事實及理由
一、程序事項：本件原告對於被告民國99年4 月30日府消預字第
    0990104681A 號裁處書（下稱原處分），處罰鍰新臺幣（下
    同）30萬元不服請求撤銷。是本件爭訟之數額在40萬元以下
    ，依99年5 月1 日施行之行政訴訟法第229 條第1 項第2 款
    規定，應依簡易訴訟程序進行之，先予敘明。
二、事實概要：緣被告所屬消防局查獲民國96年2 月15日由訴外
    人金富貴貿易有限公司（下稱金富貴公司）進口一批爆竹煙
    火（「雙響牌19發雙響王」火藥量3,054.24公斤、「雙響牌
    10公分」火藥量2,513.28公斤），總火藥量計5,567.52公斤
    ，儲放於原告13號成品倉庫內；96年6 月14日由金富貴公司
    進口一批爆竹煙火（「閃亮美人」火藥量2,513.28公斤），
    96年6 月29日由金富貴公司進口一批爆竹煙火（「金富貴10
    00公分」火藥量1,025.059 公斤及「金富貴200 公分」火藥
    量1,023.84公斤），儲放於原告13號成品倉庫內，於96年6
    月29日至96年7 月4 日總火藥量達7,646.84公斤；96年8 月
    28日由訴外人九鼎煙火有限公司（下稱九鼎公司）進口一批
    爆竹煙火「特響水鴛鴦」總火藥量計7,741.44公斤，儲放於
    原告12號成品倉庫內，及於96年12月12日由金富貴公司進口
    一批爆竹煙火（「小金珠」火藥量3,628.8 公斤及「雙響牌
    13發金富貴之星」火藥量1,747.536 公斤），總火藥量計5,
    376.34公斤，儲放於原告1 號成品倉庫內，皆超過該倉庫原
    申請核准之可供儲存最大火藥量（成品倉庫1 號、12號、13
    號可供儲存最大火藥量均各為5 千公斤），乃開立舉發違反
    爆竹煙火管理條例（下稱爆竹條例）案件通知單予以舉發。
    被告認原告已違反行為時爆竹條例第4 條第2 項規定，依行
    為時爆竹條例第25條第1 項第1 款規定，於99年4 月30日以
    原處分裁處原告30萬元罰鍰。原告不服，提起訴願遭決定駁
    回，遂提起本件行政訴訟。
三、原告主張：
    (一)被告於96年8 月28日及同年12月12日認定違法之際，其違
      規之行為人代表人並非許云而係邱雲騰，被告於裁處時
      並未調查原告之代表人，逕對原告現任代表人許云處罰
      ，對原告顯屬不公，被告判斷實有違法之處。
    (二)爆竹條例第4 條規定意旨，在於爆竹煙火製造及達管制量
      以上之儲存、販賣場所之業者，應以安全方法管理，倘違
      反者當對其裁罰之，然本條違反之行為人包含製造業者、
      儲存業者及販賣場所之業者，其目的應係物之所有或占有
      而具有事實管領力者，即應承擔適時排除危害的責任，以
      達成維護公共安全與公共秩序免於危害之目的，此即行政
      法理論上所謂之「狀態責任」，是物之所有人、管理人、
      使用人在行政法上是否成為責任人的判斷，係以個人社會
      表現為判斷標準。換言之，「狀態責任」係指人民對於物
      之性質或狀態，原則上最能把握，具有防止危害發生之可
      旌，且依法規之規範目的，亦課予人民有防止之義務，能
      防止卻疏於防止，則對此義務之違反，即須受到行政秩序
      罰之處罰，核其性質，該項責任乃是一種「結果責任」，
      此有最高行政法院95年1 月份庭長法官聯席會議決議意旨
      可資參照。顯見行政機關為裁處時若有數個合乎要件之主
      體得為裁處對象之際，行政機關不得任意擇定裁處對象，
      而應優先對違反之行為人處罰，倘處罰行為人即已達目的
      之際，即不得再對物之所有人處罰。
    (三)綜上，上開爆竹儲放量確實超過法定容許之每個成品倉庫
      儲存量5 公噸，然上開爆竹煙火置於13號及1 號倉庫之所
      有人為金富貴公司，而12號成品倉庫內置放超量之爆竹火
      藥量之所有人為九鼎公司，顯見違法安置超量火藥即違反
      行政法上行為義務之人應係九鼎公司以及金富貴公司，縱
      爆竹條例第4 條規定受處罰對象包含製造業者、儲存業者
      及販賣場所之業者，被告為裁處時不應任意擇定裁處對象
      ，而應優先對爆竹所有權人即倉庫承租人予以處罰，而處
      罰超量儲放之金富貴公司、九鼎公司即得達成行政法目的
      之際，詎料被告於裁處時未遵守行政罰法上行為責任優先
      於狀態責任，而為任意裁處，未先對違反儲放規定之承租
      人處罰，顯然違反依法裁量原則。
    (四)本件相關爆竹均係置放在合法場所，方得封存，此可由相
      關使用紀錄檢查表可證，且主管機關即被告所屬消防局並
      未表示意見，是儲存當時原係合法，詎被告今竟改稱違法
      ，其裁量顯有濫用之情，亦有違信賴保護原則。
    (五)是原告聲明：訴願決定及原處分均撤銷。
四、被告則以：
    (一)被告作成原處分為99年4 月30日，在99年6 月2 日爆竹條
      例修正發布之前，應適用92年12月24日制訂之爆竹條例。
      依行為時爆竹條例第4 條及爆竹煙火製造儲存販賣場所設
      置及安全管理辦法（下稱管理辦法）第1 條、第4 條第1
      項第3 款、第9 條第11款規定，原告所有1 號倉庫與廠內
      其他建物安全距離為12.3公尺、12、13號倉庫與廠內其他
      建物安全距離各為12公尺，惟此3 間倉庫未設有隔間牆，
      依據上開法令最大儲存火藥量為5 公噸。
    (二)依據內政部消防署（下稱消防署）99年1 月15日消署危字
      第09916000461 號函（含附件監察院糾正內政部案文）及
      消防署所提供96年爆竹煙火封存紀錄：
      1.原告13號倉庫於96年2 月15日由金富貴公司進口儲存「
        雙響牌19發雙響王」火藥量3,054.24公斤、「雙響牌10
        公分」火藥量2,513.28公斤，共計火藥量5,567.52公斤
        ；超過法定最大儲存火藥量5 公噸（5 千公斤）。
      2.原告13號倉庫於96年6 月14日由金富貴公司進口儲存「
        閃亮美人」火藥量5,598 公斤、96年6 月29日由金富貴
        公司進口儲存「金富貴1000公分」火藥量1,025.059 公
        斤及「金富貴200 公分」火藥量1,023.84公斤，自96年
        6 月29日至96年7 月4 日（解封日期）儲存火藥量7,64
        6.89公斤；超過法定最大儲存火藥量5 公噸。
      3.原告12號倉庫於96年8 月28日由九鼎公司進口儲存「特
        響水鴛鴦」火藥量7,741.44公斤；超過法定最大儲存火
        藥量5 公噸。
      4.原告1 號倉庫於96年12月12日由金富貴公司進口儲存「
        小金珠」3,628.8 公斤及「雙響牌13發金富貴之星」1,
        747.536 公斤，共計儲存火藥量5,376.34公斤；超過法
        定最大儲存火藥量5 公噸。
    (三)關於原告訴稱認定違法之際，代表人並非許云而係邱雲
      騰部分：
      1.本件違法事實存在期間為96年2 月15日至96年12月12日
        ，此一違法事實係於99年2 月11日為被告所查知，並依
        行政罰法第27條規定予以舉發，被告查知及作出行政處
        分時，原告代表人均係許云。
      2.按行為時爆竹條例第4 條規定之「業者」並非自然人，
        故原處分對象並非自然人，係原告；查原告於98年7 月
        10日七星字第0980001 號函來文被告申請變更爆竹煙火
        製造場所許可證，經被告依法審查後其負責人變更為現
        行負責人許云；故原處分「代表人或管理人」欄位，
        依法填具「做出行政處分當時之負責人」許云，並無
        不妥。
    (四)原告應負行為責任：
      1.此部分之爭執，在於「原告對場所具有充分事實管領力
        」，即按行為時爆竹條例第4 條，其中所謂「其業者」
        係為對該場所具有充分事實管領力者，亦即場所負責人
        ；場所負責人未依法執行場所內安全管理作為之不作為
        ，係一違法作為，應負起「行為責任」。
      2.根究目前爆竹煙火工廠實務運作，在進口貿易商申請輸
        入中國大陸製爆竹煙火時，必須取得爆竹工廠所用印之
        「爆竹煙火儲存場所證明書」（下稱場所證明書），方
        得向內政部提起輸入申請；場所證明書之意在於爆竹工
        廠必須詳實審核貿易商進口爆竹煙火之數量，以確保其
        所有倉庫之爆竹煙火儲存量均處於安全範圍內，亦即不
        得超過法定之最大儲存量，同時係法令賦予爆竹工廠於
        封存案件具有充分事實管領力之體現。
      3.換言之，爆竹工廠應履行行為時爆竹條例第4 條所賦予
        之責任，在本件情形，原告應就其所有倉庫在申請輸入
        案件有超量儲存之虞時，該當拒絕出具場所證明書，或
        就超量儲存部分予以數量刪減，然而原告應作為而不作
        為，係一違法作為，被告於察覺此一違法作為後依法行
        政，於法理上並無不妥。
      4.按原告所有儲存倉庫之資訊，包含各儲存倉庫之最大儲
        存量、各倉庫之間安全距離、工廠安全防護計畫甚至各
        儲存倉庫之體積、濕度、溫度等細節均係原告充分掌握
        ，並非進口貿易商所能了解；再者，原告係在知情並有
        事實管領力情況下，草率出具場所證明書，構成本件違
        法要件。因此，原告於本件未依法執行安全管理作為之
        不作為，自應負起行為責任。
    (五)原告稱狀態責任係指人民對於物之性質或狀態，原則上最
      能把握，具有防止危害發生之可能，且依法規之規範目的
      ，亦課予人民有防止之義務，能防止卻疏於防止，則對此
      義務之違反，即須受到行政秩序罰之處罰，核其性質，該
      項責任乃是一種結果責任等情：
      1.此部分爭執，在於「原告對場所具有充分事實管領力」
        ，即按行為時爆竹條例第4 條所謂「其業者」係為對該
        場所具有充分事實管領力者，亦即場所負責人；場所負
        責人未依法執行場所內安全管理作為之不作為，係一違
        法作為，應負起「行為責任」。
      2.參酌社會經驗判斷及爆竹煙火工廠實務運作情形，爆竹
        工廠出租庫儲倉庫予以進口貿易商，並不能阻卻本件違
        法要件。按每一申請輸入案件，進口貿易商均須取得爆
        竹工廠出具之場所證明書，此係爆竹工廠於封存案件具
        有充分事實管領力之體現，因此原告自應執行安全管理
        作為，於本件違法結果發生之前應拒絕出具場所證明書
        或就超量儲存部分予以數量刪減；詎料原告應作為而不
        作為，是一違法作為，自該當原處分之對象。
      3.換言之，違法儲存爆竹煙火之所有、使用權在輸入之進
        口貿易商，並不能阻卻本件原告違法事實。若進口貿易
        商係出於故意使爆竹工廠不知情下而違法儲存，自當別
        論；反觀本件係輸入儲存超量爆竹煙火，原告所有儲存
        倉庫之資訊，包含各儲存倉庫之最大儲存量、各倉庫之
        間安全距離、工廠安全防護計畫甚至各儲存倉庫之體積
        、濕度、溫度等細節均係原告充分掌握，並非進口貿易
        商所能了解；孰料原告未於違法結果發生之前拒絕出具
        場所證明書或就超量儲存部分予以數量刪減，在知情並
        有事實管領力情況下，草率出具場所證明書，構成本件
        違法要件；與「違法儲存爆竹煙火之所有、使用權在輸
        入之進口貿易商」無涉，應予釐清。
    (六)至於最高行政法院95年1 月份庭長法官聯席會議結論，該
      案例與本件不同，法源依據、違法要件及危害程度均差異
      甚遠。且就上開結論言，建築物違規使用與本件原告未執
      行安全管理作為無涉，且本件被告未對其他人處罰，再者
      ，考量爆竹工廠實際運作之社會經驗法則，被告依法對原
      告裁處，並非任意擇定裁處對象，應予釐清。本件係原告
      未依法執行安全管理作為，反欲以與進口貿易商間私法行
      為規避此違法行為之行為責任；與「違法儲存爆竹煙火之
      所有、使用權在輸入之進口貿易商」無涉。
    (七)查爆竹煙火屬於危險物品，因產品內含有不定量之火藥，
      性質不安定且具高危險性；近年來屢有爆竹煙火爆炸案造
      成重大人命傷亡。基此，92年12月24日制訂、96年6 月2
      日修訂發布之爆竹條例及93年3 月29日制訂、99年12月6
      日修訂發布之管理辦法，對爆竹煙火之製造、儲存、販賣
      及施放等均有嚴謹規範，實為多年來付出慘痛社會成本之
      教訓，為確保公安、維護公益之必要作為。對照本件，爆
      竹煙火工廠應依法確實負起安全管理責任，落實安全管理
      作為；尤以原告在知情並有事實管領力情況下之違法作為
      ，充分體現原告對安全管理之怠惰鬆散、對相關法令之漫
      不經心。
    (八)是被告聲明：原告之訴駁回。
五、本件兩造之爭點，在於被告以原告倉庫儲存之爆竹煙火，超
    過該倉庫原申請核准之可供儲存最大火藥量，違反行為時爆
    竹條例第4 條第2 項規定，依行為時同條例第25條第1 項第
    1 款規定，處30萬元罰鍰，是否適法。茲以：
    (一)按「（第1 項）爆竹煙火之製造場所及達中央主管機關所
      定管制量以上之儲存、販賣場所，其業者應以安全方法進
      行製造、儲存或處理。（第2 項）前項所定場所之位置、
      構造與設備設置之基準、安全管理及其他應遵行事項之辦
      法，由中央主管機關會商相關機關定之。」「有下列各款
      情事之一者，處新臺幣30萬元以上150 萬元以下罰鍰：一
      、違反依第4 條第2 項所定辦法中有關強制或禁止規定。
      」分別為行為時（即92年12月24日公布施行）爆竹條例第
      4 條、第25條第1 項第1 款所明定。次按「（第1 項）本
      條例第4 條第1 項所定爆竹煙火儲存、販賣場所之管制量
      如下：一、高空煙火：總重量0.5 公斤。二、摔炮類一般
      爆竹煙火：火藥量0.3 公斤或總重量1.5 公斤。三、摔炮
      類以外之一般爆竹煙火：火藥量5 公斤或總重量25公斤。
      但排炮及連珠炮管制量為火藥量10公斤或總重量50公斤。
      （第2項 ）前項管制量，除依本條例第7 條附加認可標示
      之一般爆竹煙火以火藥量計算外，其餘以爆竹煙火總重量
      計算之；爆竹煙火種類在2 種以上時，以各該爆竹煙火火
      藥量或總重量除以其管制量，所得商數之和為一以上時，
      即達管制量以上。」爆竹煙火管理條例施行細則（下稱細
      則）第3 條亦規定甚明。繼按「本辦法依爆竹煙火管理條
      例第4 條第2 項規定訂定之。」「前項建築物處理或儲存
      數量之規定如下：……三、摔炮類以外之一般爆竹煙火成
      品倉庫：總火藥量10公噸以下或總重量50公噸以下。」「
      爆竹煙火製造場所之庫儲區，其構造、設備應符合第6 條
      第7 款、第9 款、第10款及下列規定：……十一、摔炮類
      以外之一般爆竹煙火成品倉庫儲存總火藥量超過5 公噸或
      總重量超過25公噸者，應以火藥量3 公噸以下或重量15公
      噸以下為準，以厚度10公分以上鋼筋混凝土或厚度15公分
      以上加強磚造構造之隔間牆區劃分隔。隔間牆應設置至屋
      頂；倉庫設有天花板，且能確保防火區劃完整者，得設置
      至天花板。」「達管制量以上，摔炮類以外之一般爆竹煙
      火儲存場所，其位置、構造及設備應符合下列規定：一、
      儲存總火藥量應在10公噸以下或總重量應在50公噸以下，
      其與第一類對象物至第四類對象物之安全距離如下表：…
      …六、儲存總火藥量超過5 公噸或總重量超過25公噸者，
      應以火藥量3 公噸以下或重量15公噸以下為準，以厚度10
      公分以上鋼筋混凝土或厚度15公分以上加強磚造構造之隔
      間牆區劃分隔。隔間牆應設置至屋頂；場所設有天花板，
      且能確保防火區劃完整者，得設置至天花板。」管理辦法
      第1 條、第4 條第2 項、第9 條、第18條亦分別規定甚明
      。
    (二)經查，原告所有1 號、12號、13號成品倉庫與廠區內其他
      建築物之安全距離雖達12公尺以上，惟未依管理辦法第9
      條規定設置隔間牆，則各該成品倉庫可儲存摔炮類以外之
      一般爆竹煙火成品總火藥量為5 公噸（即5 千公斤）以下
      等事實，有被告製作新竹縣轄內煙火製造場所成品倉庫及
      儲存場所清冊、原告爆竹工廠廠區平面配置圖附卷可稽（
      原處分卷第83、84頁）。而上開3 間倉庫中：1.原告13號
      倉庫於96年2 月15日由金富貴公司進口儲存「雙響牌19發
      雙響王」火藥量3,054.24公斤、「雙響牌10公分」火藥量
      2,513.28公斤，共計火藥量5,567.52公斤；2.13號倉庫於
      96年6 月14日由金富貴公司進口儲存「閃亮美人」火藥量
      5,598 公斤、96年6 月29日由金富貴公司進口儲存「金富
      貴1000公分」火藥量1,025.059 公斤及「金富貴200 公分
      」火藥量1,023.84公斤，自96年6 月29日至96年7 月4 日
      （解封日期）儲存火藥量7,646.89公斤；3.原告12號倉庫
      於96年8 月28日由九鼎公司進口儲存「特響水鴛鴦」火藥
      量7,741.44公斤，；4.原告1 號倉庫於96年12月12日由金
      富貴公司進口儲存「小金珠」3,628.8 公斤及「雙響牌13
      發金富貴之星」1, 747.536公斤，共計儲存火藥量5,376.
      34公斤等事實，均有輸入一般爆竹煙火申請表、場地證明
      書、內政部核准函、一般爆竹煙火個別認可標示使用紀錄
      檢查表等在卷可查（其中上開1.所示見本院卷第46頁反面
      、第49頁反面、第50頁、原處分卷第58、67至70頁；上開
      2.所示見原處分卷第42至19、本院卷第66頁反面、第68頁
      反面、第69頁、第70頁反面；上開3.所示見本院卷第60頁
      反面、第62頁反面至第63頁；上開4.所示見原處分第20至
      23、28至31頁），上開1.至4.所示之儲存爆竹行為，均超
      過法定最大儲存火藥量5 公噸。原告雖以：相關爆竹均係
      置放在合法場所，方得封存，此可由相關使用紀錄檢查表
      可證，且主管機關即被告所屬消防局於儲存當時並未表示
      意見，原係合法，詎被告今竟改稱違法，其裁量顯有濫用
      之情，亦有違信賴保護原則等情為主張，洵與證據及事實
      不合，且此項違法情事既確實存在，並不因被告於儲存爆
      竹當時並未發現，即得推定為合法，更不得以此主張信賴
      保護原則，是被告於事後發現此違法情事，進而對原告進
      行裁處，已難認有何違誤。
    (三)原告次以：被告為裁處時，若有數個合乎要件之主體得為
      裁處對象之際，不得任意擇定裁處對象，而應優先對違反
      之行為人處罰，倘處罰行為人即已達目的之際，即不得再
      對場所所有人處罰，被告應優先對場所承租人予以處罰等
      情為主張，並於訴願程序提出租賃契約為證（訴願卷第78
      至79頁）。惟查：
      1.依行為時爆竹條例第4 條第1 項，係規定：「爆竹煙火
        之製造場所及達中央主管機關所定管制量以上之儲存、
        販賣場所，其業者應以安全方法進行製造、儲存或處理
        。」可知為規範爆竹煙火之管理，確保公共安全，上開
        規定係以法律明文課予業者應以安全方法進行製造、儲
        存或處理之義務，此係「行為責任」，而非對物的狀態
        具有事實管領力者，得以負責之觀點，課予排除危險、
        回復安全之「狀態責任」。
      2.原告雖於訴願程序曾提出訴外人許月裡將原告13號廠房
        出租予巫光生（即金富貴公司代表人）之租賃契約，執
        為爆竹所有人、場所承租人金富貴公司、九鼎公司為實
        際儲存爆竹者之證明，進而主張被告應對其等裁罰，而
        非裁罰原告等情。惟依目前爆竹廠儲存之實務運作規定
        及相關程序，進口貿易商申請輸入中國大陸製爆竹煙火
        時，必須取得爆竹廠出具之場所證明書，方得向內政部
        提起輸入申請。而出具場所證明書之意，即在於爆竹廠
        必須詳實審核貿易商進口爆竹之數量，以確保其爆竹儲
        存廠區內所有倉庫之爆竹儲存量均處於安全範圍內，不
        得超過法定之最大儲存量，同時係法令賦予爆竹廠於封
        存案件具有充分事實管領力之體現，易言之，爆竹廠應
        履行行為時爆竹條例第4 條所賦予之責任。於本件而言
        ，原告向被告申請許可製造爆竹，業經被告核發爆竹製
        造場許可證書（訴願卷第49頁），因而擁有合法儲存爆
        存之場所，且其既已出具場所證明書，其負責人並於各
        該輸入一般爆竹煙火申請表上載明為負責人，其應就其
        所有倉庫在申請輸入案件有超量儲存之虞時，即應拒絕
        出具場所證明書，或就超量儲存部分在場所證明書上進
        行數量刪減，然而原告應作為而不作為，係一違法作為
        ，被告於察覺此一違法作為後作成原處分，亦難認係違
        法。
      3.再者，細繹卷附新竹縣轄內煙火製造場所成品倉庫及儲
        存場所清冊、原告爆竹工廠廠區平面配置圖（原處分卷
        第83、84頁），原告爆竹工廠廠區共有1 號至21號所示
        21間倉庫，其中扣除工作室、沾藥室、配藥室及原料倉
        庫4 間（即6 號、8 號、9 號、11號）外，包括本件所
        涉之1 號、12號、13號在內之其餘17間均供作成品倉庫
        使用。而上開倉庫既均在原告爆竹廠廠內，原告設有統
        一之門戶進行管制。而原告所有儲存倉庫之資訊，包含
        各成品倉庫之最大儲存量、各倉庫之間安全距離、工廠
        安全防護計畫甚至各儲存倉庫之體積、濕度、溫度……
        等細節，均僅能由原告充分掌握，而非承租場所之貿易
        商即金富貴公司、九鼎公司所能了解，即原告爆竹廠保
        護儲存爆竹之安全責任，除仍應由原告本身負擔外，其
        責任範圍仍及於原告爆竹廠之全部，而自不得以其將1
        號、12號、13號3 間倉庫出租予金富貴公司、九鼎公司
        為由，即將其就該3 間倉庫所應負安全儲存爆竹之責任
        予以抽離，進而諉由承租人負擔；若此項主張可採，則
        原告爆竹廠其餘10餘間倉庫之儲存安全自無從確保，更
        有違爆竹條例第1 條所示「規範爆竹煙火之管理，預防
        災害發生，維護人民生命財產，確保公共安全」之立法
        目的。因此，原告於本件未依法執行安全管理作為之不
        作為，自應負起行為責任，不因其將倉庫出租予金富貴
        公司、九鼎公司而得免其責任。
      4.至於最高行政法院95年1 月份庭長法官聯席會議決議，
        該決議之案例係針對違反建築法第73條第2 項規定擅自
        變更建物使用之情形，此與本件係行為時爆竹條例業者
        應以安全方法進行儲存之情形不同，法源依據、違法要
        件、規範目的及危害程度均差異甚遠。易言之，本件原
        告依法執行安全管理作為，惟其竟不作為，自應負起行
        為責任，已如前所述，自無從援引上開建築法擅自變更
        建物使用之例。是被告依法對原告裁處，尚難認係任意
        擇定裁處對象。本件係原告未依法執行安全管理作為，
        反欲以與金富貴公司、九鼎公司間私法行為規避此違法
        行為之行為責任，自無理由。
    (四)原告雖另以：被告以原處分認定原告違法之際，原告代表
      人並非許云，而係前任負責人邱雲騰等情，主張被告不
      應對原告現任負責人進行裁罰等情為主張。惟按行為時爆
      竹條例第4 條規定之「業者」，於業者之工商組織係公司
      之情況下，應係公司，故原處分裁罰之對象並非原告之負
      責人，而係原告，是不論原告代表人如何更迭，均不影響
      原告違反本件行政法上之義務而應負之責，是原告此部分
      主張，容係混淆公司及其代表人法律上人格彼此獨立之情
      事，自無從免除本件原告應負之責任。
六、綜上所述，原告所訴各節，均無可採。原處分以原告違反行
    為時爆竹條例第4 條第2 項規定，依行為時同條例第25條第
    1 項第1 款規定，對被告處以法定最低罰鍰額度30萬元，認
    事用法俱無違誤，訴願決定遞予維持，亦無不合。原告起訴
    請求撤銷訴願決定及原處分，為無理由，應予駁回。又本件
    係適用簡易訴訟程序，爰不經言詞辯論，逕為判決，併予敘
    明。
七、據上論結，本件原告之訴為無理由，依行政訴訟法第236 條
    、第233 條第1 項、第98條第1 項前段，判決如主文。
中　　華　　民　　國　　100　 年　　12　　月　　30　　日
                        臺北高等行政法院第四庭
                                      法  官　   鍾啟煌
上為正本係照原本作成。
本件以訴訟事件所涉及之法律見解具有原則性者為限，始得於本
判決送達後20日內向本院提出上訴狀並表明上訴理由，如已於本
判決宣示後送達前提起上訴者，應於判決送達後20日內補具上訴
理由（均按他造人數附繕本），且經最高行政法院許可後方得上
訴。
中　　華　　民　　國　　100　 年　　12　　月　　30　　日
                                      書記官     吳芳靜